ACORDAO-COMPLETO-2350826

ACÓRDÃO DE RELAÇÃO

ACÓRDÃO DE RELAÇÃO 2616/2019 ATA 11/2019 - SEGUNDA CÂMARA

Acórdão 2616/2019-TCU-Segunda Câmara
Cuidam os autos de tomada de contas especial instaurada pelo Conselho Nacional de Desenvolvimento Científico e Tecnológico – CNPq em desfavor da Sra. Silvana Andreoli Espig, ex-bolsista, em face da não apresentação de comprovante de conclusão de curso no país e o consequente descumprimento do Termo de Aceitação – Processo Processo 140570/2004-7, dos itens 6.5 e 6.6 das Disposições Gerais da RN 10/2003, e dos itens 9.2, 9.3 e 9.4, dos “Direitos e Obrigações” e dos itens 10.5 e 10.6 do Acompanhamento e Avaliação constantes da Instrução de Serviço 02/1998 do CNPQ.
Após ser demandada pelo CNPq, a responsável propôs ação na 22ª Vara Federal da Seção Judiciária do Rio de Janeiro (Processo 0103116-57.2017.4.02.5101) , objetivando o cancelamento das cobranças a título de ressarcimento pela concessão de bolsa de estudos e o pagamento de indenização por danos morais. 
Em 10 de maio de 2018, o juízo federal julgou parcialmente procedente a ação, pronunciando a prescrição da pretensão do CNPq relativa ao ressarcimento pela bolsa de estudos concedida (peça 8) . A decisão transitou em julgado em 12/7/2018 (peça 9) .
Considerando que a sentença judicial extinguiu a demanda com resolução de mérito fazendo coisa julgada material ao declarar a prescrição da pretensão de ressarcimento do CNPq;
considerando que a coisa julgada material torna imputável e indiscutível a decisão de mérito;
considerando que não se trata de relação jurídica de trato sucessivo, em que a modificação no estado de fato ou de direito, poderá permitir a revisão do provimento judicial, nos termos do art. 505, inciso I, do Código de Processo Civil;
considerando o entendimento pacificado do Supremo Tribunal Federal no sentido da oponibilidade da res judicata ao Tribunal de Contas da União consoante diversos precedentes, tais como, o MS 31.412 AgR (Rel. Min. Celso de Mello, Segunda Turma, j. 29/10/2013) ; o MS 33.350 - AgR (Rel. Min. Luiz Fux, Primeira Turma, j. 25/8/2017) ; o MS 33.603 – AgR (Rel. Min. Dias Toffoli, Segunda Turma, j. 1/9/2017) ;  o MS 25.009 (Rel. Min. Carlos Velloso, Tribunal Pleno, j. 24/11/2004) ; o MS 23.665 (Rel. Min. Maurício Corrêa, Tribunal Pleno, j. 5/6/2002) ; o MS 23.758 (Rel. Min. Moreira Alves, Tribunal Pleno, 27/3/2003) ;
os ministros do Tribunal de Contas da União, reunidos em sessão de 2ª Câmara, ACORDAM, por unanimidade, de acordo com os pareceres emitidos nos autos e nos termos do art. 143, inciso I, alínea “a”, do Regimento Interno, em extinguir o presente processo, sem julgamento do mérito, em razão da formação de coisa julgada material no âmbito do Poder Judiciário; e em dar ciência da presente decisão ao CNPq.
1. Processo TC-Processo 020.071/2018-3 (TOMADA DE CONTAS ESPECIAL) 
1.1. Classe de Assunto: II.
1.2. Responsável: Silvana Andreoli Espig (CPF XXX.792.424-XX) .
1.3. Unidade: Conselho Nacional de Desenvolvimento Científico e Tecnológico - CNPq.
1.4. Relatora: ministra Ana Arraes.
1.5. Representante do Ministério Público: Procuradora-Geral Cristina Machado da Costa e Silva.
1.6. Unidade Técnica: Secretaria de Controle Externo de Tomada de Contas Especial (SecexTCE) .
1.7. Representação legal: não há.
1.8. Determinações/Recomendações/Orientações: não há.

Segunda Câmara

Silvana Andreoli Espig (CPF XXX.792.424-XX).

ANA ARRAES

não há.

TOMADA DE CONTAS ESPECIAL (TCE)

Secretaria de Controle Externo de Tomada de Contas Especial (SecexTCE).